【裁判字號】    92,簡上,122
【裁判日期】    920807
【裁判案由】    傷害
【裁判全文】
臺灣板橋地方法院刑事判決                        九十二年度簡上字第一二二號
    上  訴  人
    即  被  告  乙○○○
右列上訴人因傷害案件，不服本院板橋簡易庭九十一年度甲○字第一一０三號中華民
國九十一年十二月二十七日第一審判決（聲請簡易判決處刑案號：九十年度偵字第一
九二一一號），提起上訴，本院管轄之合議庭判決如左︰
    主  文
上訴駁回。
乙○○○緩刑貳年。
    事實及理由
一、本案經本院審理結果，認第一審以上訴人即被告乙○○○所為係犯刑法第二百七
    十七條第一項之傷害罪，判處拘役三十日，如易科罰金，以三百元折算一日，其
    認事用法均無違誤，量刑亦屬正當，應予維持，並引用第一審判決書記載之事實
    、證據及理由。
二、被告即上訴人乙○○○上訴意旨略以：本件事發當時係告訴人丙○○在辱罵並踢
    倒伊機車後，丙○○上前欲繼續毆打伊，幸經丁○○將丙○○抱住，伊起身後雖
    以安全帽揮向告訴人丙○○，但並未碰及丙○○，且當時丙○○經證人丁○○抱
    開，兩人因腳步不穩，雙雙跌倒在地，丙○○右手可能因此受挫傷，伊為一弱女
    子並無傷害丙○○之事實云云。惟查：上訴人於同案被告即告訴人丙○○踢倒伊
    機車，並經丁○○將丙○○抱開後，仍手持安全帽揮打告訴人丙○○之右手，致
    其右手挫傷等情，迭據告訴人丙○○於警訊時及檢察官偵查中指訴綦詳，且有其
    提出之甲種診斷證明書一紙在卷可稽（詳偵查卷第三頁背面、第十二頁、第二十
    七頁背面），經核與證人即當時在場告訴人丙○○之妻鍾梅香於檢察官偵查中證
    稱：「：：當天劉月西在朝乾宮前又與我吵架，我先生認為我們沒有欠他們錢就
    只有踢她機車而已，劉月西拿安全帽要打我先生，蔡先生（即丁○○）將我先生
    抱開，劉月西仍然打過來，三個人就跌倒了」等語（同上偵卷第三十一頁背面）
    大致相符，而被告即上訴人亦自承確有持安全帽揮向告訴人丙○○等情，以當時
    上訴人之機車為告訴人丙○○所踢倒氣憤難抑之情境，則告訴人丙○○前開指訴
    被告即上訴人乙○○○持安全帽將其右手打傷等情，應屬非虛。再參以，上訴人
    於偵查中經法務部調查局測謊結果，對於「當天渠沒有持安全帽毆打丙○○」一
    節，經測試呈情緒波動反應，研判有說謊等情，亦有法務部調查局九十一年一月
    十八日調科參字第九００八二九００號測謊報告書一件在卷可佐（詳偵卷第三十
    六頁），由是益見，上訴人辯稱伊並未持安全帽碰及告訴人丙○○云云，應屬卸
    飾之詞，並不可採。至證人丁○○於偵查中僅證稱：「：：乙○○○有無用安全
    帽打丙○○我不知道：：」云云（同上偵卷第五十七頁正面），證人丁○○對上
    訴人是否持安全帽打傷告訴人一節既證稱並不知情等語，自不足為上訴人有利之
    證明。
三、綜上，本件上訴人之傷害犯行，至為明確。原審予以論罪科刑，其認事用法並無
    違誤，量刑亦屬正當，上訴人即被告乙○○○上訴意旨指摘原判決不當，請求撤
    銷改判無罪云云，為無理由，應駁回上訴。末查上訴人即被告乙○○○前未曾受
    有期徒刑以上刑之宣告，有臺灣高等法院被告全國前案紀錄表附卷可稽，其因遭
    告訴人丙○○踢倒機車一時失慮而致罹刑典，經此偵審程序及刑之宣告等教訓後
    ，當知警惕，應無再犯之虞，本院認所宣告之刑，以暫不執行為適當，爰併予宣
    告緩刑二年，以啟自新。
據上論斷，應依刑事訴訟第四百五十五條之一第一項、第三項、第三百六十八條、第
三百七十三條，刑法第七十四條第一款，判決如主文。
本案經檢察官侯靜雯到庭執行職務。
中      華      民      國    九十二    年      八      月      七      日
                              臺灣板橋地方法院刑事第二庭
                                  審判長法  官  潘長生
                                        法  官  陳靜茹
                                        法  官  林春長
右正本證明與原本無異
不得上訴
                                        書記官  林志憲
中      華      民      國    九十二    年      八      月      十二    日
附錄本案論罪科刑法條全文：
刑法第二百七十七條第一項：
傷害人之身體或健康者，處三年以下有期徒刑、拘役或一仟元以下罰金。


司法院資訊處製作；財團法人民間司法改革基金會備份。
